# 索赔费用的处理

提问人：renxiaochao 时间：2017-01-11 07:01:50
公司根据历史经验（两年的实际支付率）进行预提索赔费用，费用率大概在年收入的1%之间，比如当年销售额为 10 亿，那么期末余额应该为 1000 万， 1 、如果当期有一个客户明确预期（很大可能性会支付）会产生 300 万的赔偿费用，那么预提索赔费用余额为1300 万是否合理，还是包含在 1000 万以内？ 2 、如果当期期初与一个客户签订赔偿协议，共计 300 万，分 24 个月支付，截止到本年期末还有 150 万未支付，那么这 300 万费用进入当期之后，期末 150 万是否占用 1000 万销售额的额度？

回答人：chenyiwei
这是期末会计估计问题，需结合具体情况讨论，不能一概而论，也没有唯一的答案。需要注意：考虑期末余额的本意是要合理保证期末预计负债的余额能够反映出对未来期间内针对已确认销售收入的交易所需履行的产品质量保证义务所可能导致的经济利益流出的最佳估计金额。处理此类问题的基本原则就是《企业会计准则第 13 号——或有事项》第五条关于预计负债计量的规定。